【裁判字號】    99,基小,2644
【裁判日期】    991231
【裁判案由】    清償債務
【裁判全文】
臺灣基隆地方法院基隆簡易庭小額民事判決
原      告  陳秀錦
被      告  李慧玲
上列當事人間請求清償債務事件，本院於民國99年12月29日言詞
辯論終結，判決如下：
    主  文
原告之訴駁回。
訴訟費用新台幣壹仟元由原告負擔。
   事實及理由要領
一、原告起訴主張：原告與訴外人朱國榮於民國70年5 月7 日結
    婚，兩人為夫妻關係。被告自97年起即與原告之配偶朱國榮
    過從甚密，於97年間發生通姦行為後，再於98年4 月10日發
    生性關係，經原告於同日報警查獲後，雙方乃於同年4 月11
    日就被告於98年4 月10日所為之通姦行為達成和解，並簽訂
    協議和解書（下稱和解書），約定被告應賠償原告精神慰撫
    金新台幣（下同）100 萬元，除於同年4 月15日給付10萬元
    外，餘款90萬元則自同年5 月起，每月10日前給付8,000 元
    至全部清償為止。惟被告自99年2 月起即未依和解內容履行
    ，經原告催告後，被告亦拒不付款。為此，爰依和解書約定
    ，請求被告給付自99年2 月至4 月之分期款項共2 萬4,000
    元等語。並聲明：被告應給付原告新台幣2 萬4,000 元，並
    自支付命令送達翌日起至清償日止，按週年利率百分之五計
    算之利息。
二、被告抗辯略以：伊固於98年4 月11日與原告簽訂和解書，允
    諾賠償100 萬元，並於每月10日前給付8,000 元，惟雙方乃
    約定原告不得就此事提告，且於同年4 月15日雙方另簽訂協
    議切結書（下稱切結書），依切結書第3 條、第4 條約定，
    原告須將當日（即98年4 月10日）所取得通姦事實之相關證
    物歸還被告，且不得讓通姦之事讓原告及見證人王永智以外
    之人知情，若原告違反約定，被告則可終止清償剩餘款項，
    惟原告與被告簽立和解書、切結書後，仍就被告於98年4 月
    10 日 之通姦事實向臺灣士林地方法院檢察署提出告訴，原
    告顯然違約，被告依約自得拒絕給付分期款項等語。並聲明
    ：原告之訴駁回。
三、原告主張被告因於98年4 月10日與其配偶朱國榮發生性行為
    乙事與之達成和解，被告同意賠償精神慰憮金100 萬元，且
    自98年5 月起，每日10前給付8,000 元等情，業據原告提出
    協議和解書影本、存摺明細等件影本為證，復為被告所不爭
    執，自堪信為真實。又原告就被告於97年間及98年4 月10日
    與原告配偶朱國榮通姦乙事，向臺灣士林地方法院檢察署提
    出告訴，檢察官就被告於97年間之通姦犯行向法院聲請簡易
    判決處刑，就98年4 月10日之通姦行為則為不起訴處分等節
    ，亦有該署98年度調偵字第560 號檢察官不起訴處分書、聲
    請簡易判決處刑書及臺灣士林地方法院99年度士簡字第65號
    判決在卷可稽，復為原告所不爭執，堪信屬實。
四、依和解書第壹條：「......乙方（即被告）願意賠償精神慰
    撫金，新台幣壹佰萬元整」、第貳條：「如乙方（即被告）
    未依照規定內容給付賠償金額，甲方保留法律追訴權，以及
    立刻採取移送或函送法院，以茲公平」，及原告所不爭執之
    切結書第三條：「甲方（即原告）需將當日所取得通姦事實
    之相關證物包含相片、底片、床單、衛生紙，歸還乙方（即
    被告），且不得複製公開，如違反約定乙方得以立即終止清
    償剩餘款項」、第四條：「甲方（即原告）及見證人不得將
    此事讓甲方及見證人以外之第三人知情，如甲方及見證人違
    反約定，乙方（即被告）得以立即終止清償剩餘款項」之內
    容互核可知，原、被告就98年4 月10日所發生被告與原告配
    偶之通姦行為達成和解，約定由被告賠償原告精神慰撫金
    100 萬元，原告則同意將所取得通姦事實之相關物證歸還被
    告，且不得張揚，讓雙方當事人及見證人以外之人知悉，雖
    於和解書或切結書日未明確載明原告不得提出刑事告訴，惟
    細稽和解書第2 條所書，若被告違約，則原告保留法律追訴
    權，核其真意當有倘被告依約履行，原告不得提出任何法律
    訴追，包括提出告訴之意，復佐以雙方所立切結書亦約定原
    告不得張揚此事，使當事人及見證人以外之人知悉，若原告
    提出告訴，則通姦乙事定會使承辦該案相關人員知悉，亦違
    切結書之約定，故而，被告辯稱：雙方簽訂和解書、切結書
    已約定原告不得就98年4 月10日通姦乙事提告乙節，自屬可
    採。而原告與被告簽訂和解書後，被告係至99年2 月始未依
    約付款，此經原告自述綦詳，惟上開地檢署98年度調偵字第
    560 號檢察官不起訴處分書之結案日期係為98年12月26日，
    據此可知，原告係於被告依約履行之情形下即行提出刑事告
    訴，顯已違上開和解書及切結書之約定，是被告辯稱：伊依
    切結書約定得終止清償剩餘款項，自屬有據。
五、綜上，原告既已違反和解書及切結書約定，而對被告提出刑
    事告訴，被告依約即得拒絕付款，從而原告主張被告應依和
    解書約定給付2 萬4,000 元及法定利息即無理由，應予駁回
    。
六、訴訟費用1,000元（即第一審裁判費）由原告負擔。
中    華    民    國    99    年    12    月    31    日
                  基隆簡易庭法  官  周霙蘭
以上正本係照原本作成。
對於本件判決如有不服，應於收受送達後20日內向本院提出上訴
書狀，上訴於本院合議庭，並按他造當事人之人數附具繕本。
當事人之上訴，非以判決違背法令為理由不得為之，上訴狀應記
載上訴理由，表明下列各款事項：
(一)原判決所違背之法令及其具體內容。
(二)依訴訟資料可認為原判決有違背法令之具體事實。
中    華    民    國    99    年    12    月    31    日
                            書記官  王毓嫻

司法院資訊處製作；財團法人民間司法改革基金會備份。
